【裁判字號】    99,審易,780
【裁判日期】    991203
【裁判案由】    違反毒品危害防制條例
【裁判全文】
臺灣新竹地方法院刑事宣示判決筆錄     99年度審易字第780號
公  訴  人  臺灣新竹地方法院檢察署檢察官
被      告  張邦揆
指定辯護人  本院公設辯護人林建和
上列被告因違反毒品危害防制條例案件，檢察官提起公訴（99年
度毒偵字第1522號）後，聲請改依協商程序而為判決，本院於中
華民國99年12月3日下午4時，在本院刑事第十一法庭宣示判決，
出席職員如下：
                審判長法  官  劉兆菊
                      書記官  林兆嘉
                      通  譯  邱立杰
法官起立朗讀判決主文、犯罪事實要旨、處罰條文，及告以上訴
限制、期間並提出上訴狀之法院，且諭知記載其內容：
一、主  文：
    張邦揆施用第二級毒品，累犯，處有期徒刑柒月。扣案之甲
    基安非他命吸食器壹組、玻璃球吸食器壹支、吸食用吸管壹
    支、盛裝第二級毒品甲基安非命之夾鏈袋壹個，均沒收之。
二、犯罪事實要旨：
（一）張邦揆前於民國89年間，因施用第二級毒品案件，經本院
      於89年12月26日以89年度毒聲字第2875號裁定送觀察、勒
      戒後，認有繼續施用毒品之傾向，再經本院於90年3月7日
      以90年度毒聲字第384號裁定令入戒治處所施以強制戒治1
      年，嗣因其戒治成效經評定為合格，經本院於90年8月8日
      以90年度毒聲字第1257號裁定停止戒治，於90年12月5 日
      停止其處分出所，所餘戒治期間付保護管束，迨於91年2
      月28日保護管束期滿未經撤銷，以已執行完畢論，並經臺
      灣新竹地方法院檢察署檢察官於91年2 月28日以91年度戒
      毒偵字第21號為不起訴處分確定。復於93年間，因施用第
      一級毒品、連續施用第二級毒品案件，經本院於93年11月
      9 日以93年度訴字第493 號判決分別判處有期徒刑6 月、
      5 月，並定應執行刑有期徒刑10月確定，甫於94年10月31
      日縮刑期滿執行完畢。再於94年間，因連續施用第二級毒
      品案件，經本院於94年8 月29日以94年度竹簡字第742 號
      判決判處有期徒刑6 月確定，並於95年1 月24日易科罰金
      執行完畢；另於96年間，因施用第二級毒品案件，經本院
      於96年6 月29日以96年度易字第379 號判決判處有期徒刑
      8 月，嗣因中華民國九十六年罪犯減刑條例施行，經本院
      於96年9 月11日以96年度聲減字第2064號裁定減為有期徒
      刑4 月確定，甫於96年10月2 日因徒刑易科罰金執行完畢
      ；復於96年間，因施用第二級毒品案件，經本院於96年11
      月21日以96年度竹簡字第1314號判決判處有期徒刑6 月(1)
      ；又於96年間，因施用第二級毒品案件，經本院於96年12
      月11日以96年度竹簡字第1386號判決判處有期徒刑6 月(2)
      ；上開(1)(2)案件，經本院於97年2 月25日以97年度聲字第
      161 號裁定定應執行刑有期徒刑11月確定，甫於98年2 月
      20日縮刑期滿執行完畢。
（二）詎張邦揆仍不知悔改，於前開強制戒治執行完畢釋放後5
      年內，再因施用毒品案件經刑之追訴處罰後，復基於施用
      第二級毒品甲基安非他命（起訴書誤載為安非他命）之犯
      意，於99年9 月1 日下午1 時50分許，搭乘其友人黃錦椿
      駕駛之車牌號碼2710-B9 號自用小客車，停放在新竹縣芎
      林鄉○○村○ 鄰○○道路旁，以將第二級毒品甲基安非他
      命放入玻璃球吸食器內燒烤後吸取煙霧之方式，非法施用
      第二級毒品甲基安非他命1 次。嗣於99年9 月1 日下午1
      時50分許，為警在上址當場查獲，並扣得其所有之甲基安
      非他命吸食器1 組、玻璃球吸食器1 支、吸食用吸管1 支
      、盛裝第二級毒品甲基安非命之夾鏈袋1 個等物，經警採
      集其尿液送驗後，結果呈安非他命及甲基安非他命陽性反
      應，始悉上情。
（三）案經新竹縣政府警察局橫山分局報告臺灣新竹地方法院檢
      察署檢察官偵查起訴後，經檢察官聲請認罪協商判決，由
      本院裁定改依協商程序而為判決。
三、處罰條文：
    毒品危害防制條例第10條第2 項，刑法第11條前段、第47條
    第1項、第38條第1項第2款。
四、沒收：為警所扣得之甲基安非他命吸食器1 組、玻璃球吸食
    器1支、吸食用吸管1支、盛裝第二級毒品甲基安非命之夾鏈
    袋1 個（扣押物品目錄表見偵查卷第18頁），係被告張邦揆
    所有且供其施用第二級毒品甲基安非他命所用之物，業據被
    告張邦揆供承在卷（見偵查卷第7、47頁，本院卷第20 頁背
    面），爰依刑法第38條第1項第2款規定，宣告沒收之。
五、協商判決除有刑事訴訟法第455條之4第1項第1款於本訊問程
    序終結前，被告撤銷協商合意或檢察官撤回協商聲請者；第
    2款被告協商之意思非出於自由意志者；第4款被告所犯之罪
    非第455條之2第1項所定得以協商判決者；第6款被告有其他
    較重之裁判上一罪之犯罪事實者；第7 款法院認應諭知免刑
    或免訴、不受理者情形之一，及違反同條第2 項「法院應於
    協商合意範圍內為判決；法院為協商判決所科之刑，以宣告
    緩刑或2 年以下有期徒刑、拘役或罰金為限」之規定者外，
    檢察官與被告均不得上訴。
六、如有前項得上訴之情形，得自收受宣示判決筆錄送達之日起
    10日內，向本院提出上訴書狀，上訴於第二審法院。
本案經檢察官洪期榮到庭執行職務。
中    華    民    國    99    年    12    月     3    日
                  刑事第九庭    書  記  官  林兆嘉
                                審判長法官  劉兆菊
以上筆錄正本係照原本作成。
中    華    民    國    99    年    12    月     3    日
                                書  記  官  林兆嘉
附錄本案論罪科刑法條：
毒品危害防制條例第10條
施用第一級毒品者，處6月以上5年以下有期徒刑。
施用第二級毒品者，處3年以下有期徒刑。

司法院資訊處製作；財團法人民間司法改革基金會備份。
